---
output: html_document
editor_options: 
  chunk_output_type: console
---
# 육상팀 달리기 속도의 도수분포 분석

`마크웹 쿠거스` 육상 팀의 코치는 그의 팀원들의 키를 라이벌인 `샘슨 호크스`팀과 비교하려고 합니다. 그는 달리기 속도와 키 사이에 상관관계 가 있는지 궁금했습니다.


## 데이터의 수집 : 어떤것을 분석할 것인가?

코치는 키를 작은키에서 큰키 순으로 정리했습니다.

마크웰 쿠거스:

```{r}
markwell <- c(170, 172, 175, 176, 176, 176, 178, 181, 182, 183, 183, 183, 185, 185, 187, 188, 188, 189, 190, 195)
```

샘슨 호크스:

```{r}
samson <- c(169, 175, 176, 176, 178, 179, 180, 183, 183, 186, 186, 186, 187, 187, 187, 187, 187, 188, 190, 191, 192)
```



이렇게 정리한 자료(데이터:data)를 시각적으로 만들것입니다.


## 도수(빈도:Frequency)

도수분포표(빈도표:frequency table)와 히스토그램(histogram)을 살펴보겠습니다.

(빈)도수(빈도:Frequency)는 어떤 일이 얼마나 자주 발생하는지에 대한 척도입니다. 

도수분포표(빈도표:Frequency table)는 데이터 값이 얼마나 자주 발생하는지 측정하고 시각적으로 표시하는데 사용합니다.


### 데이터의 분류 : 구분하여 분류 (계급:interval)

코치는 두개의 팀의 키의 자료를 구간으로 나누어서 집계를 하고 그것을 숫자로 표현하였습니다. 

조사한 자료로 키의 간격(interval)을 10단위로 계급(class)화 합니다. 

```
간격      
160 - 169  
170 - 179  
180 - 189  
190 - 199 
```

계급의 수(Number of class)는 `4개`가 됩니다.

### 표를 통해 시각화

성적과 등급을 시각적으로 표현하기 위해 (빈)도수분포표(빈도표:frequency table)을 만들 것입니다.

주어진 범위에 포함하는 각 선수의 키 대해 X로 집계합니다. 


#### 두팀의 키의 도수분포표(빈도표:frequency table)

```      
          |마크웰                    |샘슨 
----------|--------------------------|---------------------          
간격      | 집계             빈도    | 집계            빈도 
160 - 169 |                          | x                 1 
170 - 179 | xxxxx xx           7     | xxxx              5 
180 - 189 | xxxxx xxxxx x     11     | xxxxx xxxxx xx   12 
190 - 199 | xx                 2     | xxx               3 
```

```
## Sampson---------
sampson_stem_leaf <- stem(samson, scale = 0.5) %>% 
  capture.output(.)

sampson_stem_leaf_only <- sampson_stem_leaf[4:length(sampson_stem_leaf)]

cat(sampson_stem_leaf_only, sep="\n")

## Maxwell--------

markwell_stem_leaf <- stem(markwell, scale = 0.5) %>% 
  capture.output(.)

markwell_stem_leaf_only <- markwell_stem_leaf[4:length(markwell_stem_leaf)]

cat(markwell_stem_leaf_only, sep="\n")
```

줄기와 잎 그림을 그려보도록 해볼까요?
```{r}
library(aplpack)

stem.leaf.backback(markwell, samson, m = 1)
```


이 집계표를 통해 두 팀의 키의 분포를 비교할 수 있습니다. 

두팀에서 대부분의 선수의 키가 180-189 인 것을 알 수 있습니다. 

### 히스토그램 그래프를 만들어서 표현

다음으로 코치는 히스토그램을 만들었습니다.

x축과 y축을 이용해 데이터를 표시하는 점에서 막대그래프와 비슷합니다.

히스토그램은 그래프사이에 간격이 없고 막대사이에 간격이 동일합니다.

이 간격은 도수분포표의 계급(간격:interval)과 같습니다.

값을 넣어서 표를 완성해볼까요?

```{r}
# 계급의 수는 n=4, 구간의 가장 작은 값과 가장 큰값을 넣어주세요.

# 계급의 가장 작은값
min_value <- 160
# 계급에서 가장 큰값
max_value <- 199


#X축 설명
x_lab <- "선수들의 키 구간"
#y축 설명 
y_lab <- "키의 빈도수"

#계급의 갯수 
number_of_class <- 4
```

마크웰팀의 히스토그램은 다음과 같이 나타납니다. 

```{r}
# markwell팀의 표이므로 `markwell`을 넣어주어요.
#표 제목
title <- "마크웰 팀의 선수들의 키 분포"

nbins <- c(160, 169, 179, 189, 199)

hist(markwell, breaks=nbins, main=title, xlab=x_lab, ylab=y_lab,)

```

## 샘슨팀의 히스토그램

```{r}
#표 제목
title <- "샘슨 팀의 선수들의 키 분포"

hist(samson, breaks=nbins, main=title, xlab=x_lab, ylab=y_lab)

```


히스토그램은 도수분포표(빈도표:frequency table)와 동일한 정보를 표현합니다.

두팀 모두 180-189구간에 가장 많은 선수들이 있음을 알 수 있습니다.

코거스는 170-179구간 쪽에 선수들이 더 많은 반면 호크스는 더 큰 키의 구간에 선수들이 더 많습니다.  

호크스가 키에 있어 더 유리함을 알 수 있습니다.

## 두팀 겹친 히스토그램

```{r}
hist(markwell, breaks=nbins, main=title, xlab=x_lab, ylab=y_lab, col="red", border=F)
hist(samson, breaks=nbins, main=title, xlab=x_lab, ylab=y_lab, add=T,  border=F,
     col=scales::alpha('blue',.5))
```


## dodge 스타일 막대그래프

```{r}
atheletics <- tibble("신장" = samson) %>% mutate(팀명 = "샘슨") %>% 
  bind_rows(tibble("신장" = markwell) %>% mutate(팀명 = "마크웰") )
              
atheletics %>% 
  # 데이터
  mutate(신장범주 = case_when(신장 < 170 ~ "160-169",
                              신장 < 180 ~ "170-179",
                              신장 < 190 ~ "180-189",
                              TRUE ~ "190-200")) %>% 
  group_by(신장범주, 팀명) %>% 
  summarise(팀원수 = n()) %>% 
  ungroup() %>% 
  mutate(팀명 = factor(팀명, levels = c("마크웰", "샘슨"))) %>% 
  # pivot_wider(names_from = 팀명, values_from = 팀원수)
  # 시각화
  ggplot(aes(x = 신장범주, y = 팀원수, fill = 팀명)) +
    geom_col(position=position_dodge2(preserve = "single"),
             width = 0.7) +
    theme_light() +
    theme(legend.position = "top") +
    scale_fill_manual(values = c("마크웰" = "blue",
                                 "샘슨"   = "red"))

```




